【裁判字號】    89,易,227
【裁判日期】    890229
【裁判案由】    違反毒品危害防制條例
【裁判全文】
臺灣屏東地方法院刑事判決                          八十九年度易字第二二七號
    公  訴  人  臺灣屏東地方法院檢察署檢察官
    被      告  甲○○
右列被告因違反毒品危害防制條例案件，經檢察官提起公訴（八十八年度毒偵字第二
五二號），本院判決如左：
     主  文
甲○○連續施用第二級毒品，處有期徒刑捌月。
     事  實
一、甲○○行為時係在陸軍高雄聯保廠服役之現役軍人，前曾因施用第二級毒品安非
    他命案件，送觀察勒戒處所觀察、勒戒後，因無繼續施用毒品傾向，經臺灣屏東
    地方法院檢察署檢察官於八十八年七月二十二日以八十七年度偵字第六二八五號
    及八十八年度偵字第一一三八號為不起訴處分確定。詎其猶不知悔改，復於上開
    不起訴處分後五年內，基於概括犯意，先後於八十八年八月八日下午二十時許及
    同年八月十三日回溯二十四小時內之某時，在屏東縣枋山鄉加祿村等處，連續施
    用第二級毒品安非他命，嗣於同年八月九日及同年月十三日經部隊長官帶往部隊
    醫務室及國軍高雄總醫院採尿檢驗而查獲。而甲○○上開施用安非他命情事，經
    送觀察、勒戒結果，因有繼續施用毒品之傾向，復經裁定令入戒治處所施以強制
    戒治一年。
二、案經陸軍高雄聯保廠函請臺灣屏東地方法院檢察署檢察官偵查起訴。
     理  由
一、訊據被告甲○○坦承於八十八年八月八日下午二十時許，在枋山鄉加祿村施用安
    非他命一次之事實，惟否認其後另有施用之犯行，辯稱：二次驗尿均呈安非他命
    陽性反應，其實係八十八年八月八日下午二十時許施用一次之結果云云。惟按「
    安非他命經口服投與後，約百分之七十於二十小時內自尿中排出，約百分之九十
    於九十六小時內自尿中排出，如僅憑尿液中呈安非他命陽性反應，並無法確實推
    算吸食時間距採集時間之長短，惟推斷最長可能不會超過四日」、「尿液內含甲
    基安非他命成分之檢出，與投與甲基安非他命的量、個人體質、檢驗儀器之精密
    度有關，通常採尿化驗是否呈陽性反應，應以投與後二十四小時內所採者為宜」
    ，有行政院衛生署藥物食品檢驗局﹙八一﹚藥檢壹字第○○一一五六號及﹙八○
    ﹚藥檢壹字第四五二九號函可稽。因同年八月十三日檢驗時，距同年月八日吸食
    時，已逾四日，是被告上開所辯，尚難採信，且被告確有於同年八月十三日採尿
    前二十四小時內某時，施用安非他命，迨無疑義，有國軍高雄總醫院函影本一紙
    可稽，且復將被告於國軍高雄總醫院採集之尿液送臺灣檢驗科技股份有限公司初
    步以EIA酵素免疫分析法檢驗，次以GC/MS氣相層析/質譜儀法確認檢驗結果，判
    定呈甲基安非他命陽性反應，有該公司出具之尿液檢驗報告可佐。而其前因施用
    毒品案件，經臺灣屏東地方法院檢察署檢察官於八十八年七月二十二日以八十七
    年度偵字第六二八五號及八十八年度偵字第一一三八號為不起訴處分確定；嗣後
    更於五年內施用毒品，經本院以八十八年度毒聲字第二四二六號裁定送觀察、勒
    戒結果，因有繼續施用毒品之傾向，復為本院於八十八年十二月二十四日以八十
    八年度毒聲字第二七五七號裁定令入戒治處所施以強制戒治一年，亦有各該不起
    訴處分書及裁定附卷足憑，事證明確，犯行洵堪認定。
二、核被告所為，係犯毒品危害防制條例第十條第二項之施用第二級毒品罪。先後二
    次犯行，時間緊接，犯罪構成要件相同，顯係基於概括犯意反覆為之，為連續犯
    ，應以一罪論，並加重其刑。其持有第二級毒品安非他命之低度行為，為施用之
    高度行為所吸收，不另論罪。爰審酌被告自八十二年起即有違反麻醉藥品管理條
    例案件非行，且其施用毒品惡習，曾經不起訴處分，仍不知悔悟，意志不堅，復
    予連續施用，無視國家杜絕毒品之政策，雖僅戕害自身健康，然毒品之流弊所及
    ，非可輕忽等一切情狀，量處如主文所示之刑，以資懲儆。
三、被告行為時為現役軍人，已據被告供承在卷，並有陸軍高雄聯保廠函可憑。按現
    役軍人犯陸海空軍刑法及其特別法以外之罪，而屬刑法第六十一條所列各罪者，
    應由司法機關追訴審判，此觀國家安全法第八條第二項之規定即明。而施用第二
    級毒品者，其最重本刑為三年以下有期徒刑，毒品危害防制條例第十條第二項定
    有明文，是本件被告所犯之施用第二級毒品罪，自應屬刑法第六十一條第一款之
    罪，揆諸前揭說明，本件自應由本院依法審理，併此敘明。
據上論斷，應依刑事訴訟法二百九十九條第一項前段，毒品危害防制條例第十條第二
項，刑法第十一條前段、第五十六條，判決如主文。
本案經檢察官許英輝到庭執行職務。
中      華      民      國      八十九      年     二    月    二十九   日
                                      臺灣屏東地方法院刑事第一庭
                                          法  官    蔡憲德
右正本證明與原本無異。
對於本判決如有不服應於收受送達後十日內向本院提出上訴書狀上訴於台灣高等法院
高雄分院並按他造當事人之人數附具繕本。
                                          書記官    林鴻仁
中      華      民      國      八十九      年      二   月    二十九   日
附錄本案論罪科刑法條
毒品危害防制條例第十條第二項
施用第二級毒品者，處三年以下有期徒刑。


司法院資訊處製作；財團法人民間司法改革基金會備份。
